【裁判字號】    98,上訴,4926
【裁判日期】    981222
【裁判案由】    毒品危害防制條例
【裁判全文】
臺灣高等法院刑事判決                98年度上訴字第4926號
上  訴  人
即  被  告  甲○○
上列上訴人因違反毒品危害防制條例案件，不服臺灣基隆地方法
院98年度訴字第1002號，中華民國98年11月6日第一審判決（起
訴案號：臺灣基隆地方法院檢察署98年度毒偵字第1687號），提
起上訴，本院判決如下：
    主  文
上訴駁回。
    理  由
一、按不服地方法院之第一審判決而上訴者，應向管轄第二審之
    高等法院為之。上訴書狀應敘述具體理由。上訴書狀未敘述
    上訴理由者，應於上訴期間屆滿後二十日內補提理由書於原
    審法院，逾期未補提者，原審法院應定期間先命補正。第二
    審法院認為上訴書狀未敘述理由或上訴有第362條前段之情
    形者，應以判決駁回之。但其情形可以補正而未經原審法院
    命其補正者，審判長應定期間先命補正。刑事訴訟法第361
    條、第367條，分別定有明文。所謂不服第一審判決之具體
    理由，必係依據卷內既有訴訟資料或提出新事證，指摘或表
    明第一審判決有何採證認事、用法或量刑等足以影響判決本
    旨之不當或違法，而構成應予撤銷之具體事由，始克當之，
    例如：依憑證據法則具體指出所採證據何以不具證據能力，
    或依憑卷證資料，明確指出所為證據證明力之判斷如何違背
    經驗、論理法則；倘僅泛言原判決認定事實錯誤、違背法令
    、量刑失之過重或輕縱，而未依上揭意旨指出具體事由，或
    形式上雖已指出具體事由，然該事由縱使屬實，亦不足以認
    為原判決有何不當或違法者，如對於不具有調查必要性之證
    據，法院未依聲請調查亦未說明理由，或援用證據不當，但
    除去該證據仍應為同一事實之認定，皆難謂係具體理由，俾
    與第二審上訴制度旨在請求第二審法院撤銷、變更第一審不
    當或違法之判決，以實現個案救濟之立法目的相契合，並節
    制濫行上訴，此有最高法院97年度臺上字第892號判決足資
    參照。是以上訴人之上訴書狀或補提之上訴理由書，雖有敘
    述上訴理由，惟並未具體敘述第一審判決有上述違法、不當
    情形，即與未敘述具體理由無異，其所為上訴，即不符合上
    訴之法定要件。
二、本件上訴人即被告甲○○不服原判決，提起上訴，上訴理由
    略以：原審判處被告有期徒刑7個月，但被告並沒有施用毒
    品，所以提起上訴云云。
三、經查：
（一）原審以被告自白、臺灣檢驗科技股份有限公司民國98年8
      月27日濫用藥物檢驗報告書（報告編號：UL/2009/80378
      號，見臺灣基隆地方法院檢察署98年度毒偵字第1687號偵
      查卷第8頁），有關被告尿液呈安非他命類及海洛因代謝
      物鴉片類陽性反應之檢驗結果，據以認定被告基於同時施
      用第一級毒品海洛因及第二級毒品甲基安非他命之犯意，
      於98年8月17日凌晨2時30分許，在基隆市七堵火車站旁之
      友人住處，以將海洛因及甲基安非他命混合置於玻璃球內
      燒烤，吸取其煙霧之方式，同時施用海洛因及甲基安非他
      命1次。核被告所為，係犯毒品危害防制條例第10條第1項
      、第2項之施用第一級毒品、第二級毒品罪。其持有第一
      級毒品海洛因、第二級毒品甲基安非他命毒品之低度行為
      ，為其後施用之高度行為所吸收，不另論罪。而被告施用
      毒品之行為，係將兩級毒品混合施用，係出於一行為，而
      觸犯數罪名，為異種想像競合犯，應從一重之施用第一級
      毒品罪處斷。又被告有詐欺（臺灣基隆地方法院96年度基
      簡字第786號，原審於事實欄被告前科紀錄部分誤載為施
      用毒品罪）及2次竊盜（臺灣基隆地方法院96年度基簡字
      第929號、同院96年度基簡字第971號）之前科，分經法院
      判決罪刑確定後，3罪經臺灣基隆地方法院以97年度聲字
      第317號裁定，定應執行有期徒刑6月，甫於97年6月18日
      縮刑期滿執行完畢，有本院被告前案紀錄表附卷可參，被
      告於有期徒刑執行完畢後，5年內故意再犯本件有期徒刑
      之罪，成立累犯，應依法加重其刑。復審酌被告之品行、
      生活狀況、智識程度、犯罪之動機、目的、犯罪所生之危
      害、犯後之態度，兼衡被告於原審坦承犯罪，其犯罪後之
      態度良好，而施用毒品之行為乃自我傷害，並未侵害他人
      法益等一切情狀，量處被告有期徒刑7月，以資懲儆。
（二）經核原審對於認定事實及適用法律之理由，均已說明甚詳
      ，量刑亦已參酌刑法第57條各款事由，堪屬妥適，於法尚
      無未合。被告之上訴理由雖否認其有施用毒品云云。惟被
      告於原審準備程序供稱：「（對於檢察官起訴之犯罪事實
      有何意見？）我是在98年8月17日凌晨2時30分許，在基隆
      市七堵火車站旁邊朋友家裡施用，但我以將海洛因與安非
      他命一起放置於玻璃球內燒烤方式施用」等語（見原審卷
      第18頁），嗣原審因被告於準備程序對施用第一級、第二
      級毒品之犯罪事實供承不諱，經合議庭裁定由受命法官獨
      任以簡式審判程序審理，而被告於原審簡式審判程序訊問
      時，亦向法官陳述：「我認罪」等語（見原審卷第29頁、
      第30頁）。被告於原審判決後，始翻異前供，辯稱未施用
      毒品云云，無從推翻被告尿液檢驗結果確呈安非他命類及
      海洛因代謝物鴉片類毒品陽性反應之事實，被告空言否認
      犯罪，不得據為指摘原判決認定事實有所違誤之具體事由
      。
四、綜上，本件被告雖執前詞置辯，然未具體指摘原判決關於認
    定事實及適用法律與刑罰之量定，有何違法或不當之處，依
    首揭說明，本件上訴不合上訴之法定要件，應予駁回，並不
    經言詞辯論為之。
據上論斷，應依刑事訴訟法第367條前段、第372條，判決如主文
。
中    華    民    國    98    年    12    月    22    日
                  刑事第十三庭  審判長法  官   曾德水
                                      法  官   遲中慧
                                      法  官   陳恆寬
以上正本證明與原本無異。
如不服本判決，應於收受送達後10日內向本院提出上訴書狀，其
未敘述上訴之理由者並得於提起上訴後10日內向本院補提理由書
（均須按他造當事人之人數附繕本）「切勿逕送上級法院」。
                                      書記官   黃家麟
中    華    民    國    98    年    12    月    23    日
附錄：本案論罪科刑法條全文
毒品危害防制條例第10條
施用第一級毒品者，處6月以上5年以下有期徒刑。
施用第二級毒品者，處3年以下有期徒刑。


司法院資訊處製作；財團法人民間司法改革基金會備份。
